Inventaris van het archief van het Ministerie van Financiën: Directie Directe Belastingen, 1945-1987
Nationaal Archief, Den Haag
- Belastingheffing, zorgdrager minister van Financiën 1945-2001, 019
  - Het opstellen, wijzigen en intrekken van ambtelijke voorschriften en aanwijzingen aan de belastingadministratie. 1945-, 170
    - Boekwerk Vennootschapsbelasting 1969, 25
      - Overdracht van een onderneming of een zelfstandig gedeelte van een onderneming van een belastingplichtige aan een andere belastingplichtige tegen toekenning van aandelen, bewijzen van deelgerechtigheid of lidmaatschapsrechten. Op de voet van artikel 14, tweede lid, van de Wet op de Vennootschapsbelasting 1969., 1978; 134; 1.713.413
      - Inkomsten- en vennootschapsbelasting. Passivering van pensioenverplichtingen in de Metaalindustrie. Gegevens voor het jaar 1978 (1978/1979), ---; 1.713.152
      - Inkomsten-, vermogens- en vennootschapsbelasting. Belegging in Canadese hypotheken, ---
      - Inkomsten-, vermogens- en vennootschapsbelasting. Lening-polisconstructie, fraus legis en belegging in Canadese hypotheken, ---
      - Uitstelregeling spaarbanken voor het indienen van aangiften vennootschapsbelasting., 1979-1981; 379; 1.713.413
      - Vennootschaps- en inkomstenbelasting en investeringsaftrek. Investeringsbijdragen in geval van inbreng van een onderneming in een besloten vennootschap tegen uitreiking van aandelen., 1979-1986; 363; 1.713.413.027.7
      - Uitstelregeling voor het indienen van aangiften vennootschapsbelasting., 1980-1982; 838; 1.713.413; pak
      - Inkomsten- en vennootschapsbelasting. Passivering van ter zake van verstreken dienstjaren te financieren pensioenverplichtingen van het Bedrijfspensioenfonds voor de Metaalindustrie en Verzekeringsgroep Metaalindustrie, ---; 1.713.152
      - Inkomsten- en vennootschapbelasting. Wet Investeringsrekening. Herziening van termijnen en wijzigingen met betrekking tot de basispremie voor overige bedrijfsmiddelen, ---; 1.713.152.029.7
      - Inkomsten- en vennootschapsbelasting. Backservice verplichtingen. Overgangsregeling naar aanleiding van BNB 1980/333, ---; 1.713.152
      - Inkomsten- en vennootschapsbelasting. Bedrijfsmiddelen die ter beschikking worden gehouden van onder meer de overheid met het oog op de bestrijding van calamiteiten, ---; 1.713.152.029.7
      - Vennootschaps- en dividendbelasting. Teruggaafregeling dividendbelasting aan beleggingsinstellingen., 1981; 362; 1.713.413.027.7
      - Vennootschaps- en inkomstenbelasting. Resolutie inzake afschrijving op zeeschepen., 1981; 425; 1.713.413
      - Winstbepaling particuliere participatiemaatschappijen., 1981; 358; 1.713.413
      - Inkomsten- en vennootschapsbelasting. Passivering van backservice door ondernemingen ingeval dispensatie is verkregen van de verplichting tot deelneming in de door een bedrijfspensioenfonds uitgevoerde regeling, ---; 1.713.152
      - Inkomsten- en vennootschapsbelasting. Passivering van pensioenverplichtigen, ---; 1.713.152
      - Deelnemingsvrijstelling voor de Maatschappij voor Industriële Projecten NV (MIP)., 1982; 1399; OA 3358
      - Belastingplicht van sportverenigingen., 1982-1983; 797; 1.713.413
      - Inkomsten- en vennootschapsbelasting. Particuliere participatiemaatschappijen en dividendvrijstelling, ---; 1.713.152
      - Inkomsten- en vennootschapsbelasting. Voorraad- en vermogensaftrek en Voorlopige Aanslagregeling 1982, ---; 1.713.152
      - Inkomsten- en vennootschapsbelasting. Voorraadreserve. Voorraadaftrek in het jaar van wijzigingen van waarderingsstelsel, ---; 1.713.152
      - Inkomstenbelasting. Wijzigingen met betrekking tot milieutoeslag, energietoeslag en verbeteringskosten gebouwen en installaties, ---; 1.713.152.029.7
      - Inkomsten- en vennootschapsbelasting en Wet Investeringsrekening. Aanslagregeling en voorstel afschaffing regionale toeslagen voor agrarische sector, ---
      - Geruisloze overdracht (artikel 14 van de Wet op de Vennootschapsbelasting 1969)., 1983-1987; 831; 1.713.413
      - Inkomsten- en vennootschapsbelasting. Dotaties aan directiepensioenlichamen, ---; 1.713.152
      - Ontgaan van vennootschapsbelasting door middel van takshavens; coördinatiegroep., 1984; 828; 1.713.413
      - Toekenning van pensioenrechten aan de directeur of aandeelhouder van naamloze of besloten vennootschappen., 1984; 796; 1.713.413
      - Vaststelling c.q. vermindering van voorlopige aanslagen vennootschapsbelasting., 1984; 406; 1.713.413
      - Inkomsten- en vennootschapsbelasting. Lijfrentepremie-aftrek op de voet van artikel 80c van de Wet op de Inkomstenbelasting 1964, ---; 1.713.152.027.7
      - Belastingplicht van abortusklinieken., 1985; 427; 1.713.413
      - Inkomsten- en vennootschapsbelasting. Investeringsbijdragen. Ontheffing commerciële sport, ---; 1.713.413
      - Inkomsten- en vennootschapsbelasting. Toepassing van artikel 9a, vijfde lid, van de Wet op de Inkomstenbelasting 1964 met betrekking tot betalingen voor pensioenvoorzieningen aan directiepensioenlichamen, ---; 1.713.152
      - Inkomsten- en vennootschapsbelasting. Waardering bloembollenkramen, ---; 1.713.152
      - Inkomsten- en vennootschapsbelasting. Regelingen Vervroegde Uittredingen en fiscale winstbepaling, ---; 1.713.152
      - Inkomsten- en vennootschapsbelasting. Geruisloze overgang. Toepassing van artikel 18 van de Wet op de Inkomstenbelasting, ---
      - Stamrechtvrijstelling en studerende meerderjarige kinderen; ingangsdatum uitkeringen, ---; 1.713.152
      - Warrantleningen., 1986; 532; 1.713.152
      - Geruisloze overgang. Afdoening verzoeken door inspecteurs om toepassing van artikel 18 van de Wet op de Inkomstenbelasting 1964, ---
      - Regeling afschaffing goodwillbetaling bij overname huisartspraktijken., 1987; 830; 1.713.413
      - Inkomsten- en vennootschapsbelasting. Gedeeltelijk buiten werking stellen Beschikking van 13 mei 1987 (Stcrt. 1987, 90), ---; 1.713.152.029.7
      - Inkomsten- en vennootschapsbelasting. Vervangingsreserve en ruilarresten. Hardheidsclausule, ---; 1.713.152
      - Inkomsten- en vennootschapsbelasting. Berekening investeringsbijdragen en desinvesteringsbetalingen bij aanwending van een vervangingsreserve of gebruikmaking van de ruilarresten, ---; 1.713.152
      - Beleggingsinstellingen. Aanvang status., 1988; 886; 1.713.413
      - Vennootschaps- en inkomstenbelasting. Open en besloten fondsen., 1988; 885; 1.713.413
      - Inkomsten- en vennootschapsbelasting. Achterwege laten van belastingheffing ter zake van bepaalde aandelenoverdrachten aan houdstermaatschappijen, ---; 1.713.152
    - Leidraden, instructies en regelingen, 26
      - Leidraad Administratieve Boeten inzake Rijksbelastingen (Resolutie van 17 oktober 1961, nummer B1/1061)., 1955-1965; 1395; -
    - Niet in boekwerken opgenomen voorschriften en instructies, 27
      - Wijziging van het zogenaamde Fooienbesluit., 1958; 1355; 598
      - Wijziging van de Instructie Emigratie en Signalering (IES)., 1970-1979; 1271; OA 9933
      - Backservice verplichtingen. Verzoeken van de Raad van Nederlandse Werkgeversbonden VNO en VCW en het Verbond van Verzekeraars in Nederland om een overgangsregeling, naar aanleiding van het arrest van de Hoge Raad., 1980-1981; 1082; 1.713.152
  - Het mede opstellen, wijzigen en intrekken van belastingverdragen ter voorkoming van dubbele belastingen met andere mogendheden en internationale organisaties alsmede van bijbehorende protocollen. 1945-, 177
    Grondslag: Grondwet, art. 91 (De in dit artikel bepaalde handeling kan teruggevoerd worden op art. 58, Grondwet 1815, art. 57, Grondwet 1848, art. 59 Grondwet 1887, art. 58, Grondwet 1922, art. 60, Grondwet 1938, 1948 en 1972).
    - Wijziging regeling tot vermijding van dubbele belasting. Ondernemingen met een vaste inrichting in Indonesië., 1958-1960; 1033; 204
  - Het onderzoeken en rapporteren inzake omvang en vormen van fiscale fraude. 1976-1979, 161
    Actor: W.J. van Bijsterveld
    Bron: Persbericht van het Ministerie van Financiën d.d. 11 mei 1979, no. T 88.
    - Verslagen van vergaderingen met betrekking tot de Interdepartementale Stuurgroep Misbruik en Oneigenlijk Gebruik van Overheidsgelden (ISMO)., 1979-1985; 1056-1064
      - Nr. 01 - 03, 1979-1981, 1056
      - Nr. 03, 1982-1983, 1057; pak
      - Nr. 04, 1984-1985, 1058; pak
      - Nr. 05 - 13, 1981-1984, 1059; pak
        Met samenvatting van het Interimrapport Misbruik en Oneigenlijk Gebruik van Overheidsgelden 1981
      - Nr. 14, 1982-1984, 1060; pak
      - Nr. 15, 1982-1984, 1061; pak
      - Nr. 17, 1984, 1062; pak
      - Nr. 18, 1984, 1063; pak
      - Nr. 19 - 30, 1979-1985, 1064; pak
        Met Rapport van de Interdepartementale Stuurgroep Misbruik en Oneigenlijk Gebruik van Overheidsgelden 1985
  - Het verrichten van (justitieel/fiscaal) onderzoek naar het American Land Program. 1976-1991, 217
    - Stukken met betrekking tot "The American Land Program", fraudezaak van Rienk H. Kamer, 1
      - Informatie en toelichting, 1
        - Kranten- en tijdschriftenartikelen., 1976-1984; div. nrs
          - Map I., 631
          - Map II., 659; pak
          - Map III., 709
          - Map IV., 780
          - Opname van TROS-actua d.d. 02-11-1982., 1225
            De videoband is geplaatst bij eenheid 1216
        - Print van microfiches., 1976-1984; div. nrs
          - Deel I., 928; pak
            Openbaarheid beperkt tot 1 januari 2034
          - Deel II., 929; pak
          - Deel III., 930; pak
          - Deel IV., 931; pak
          - Deel V., 932; pak
          - Vier Recordak films en acht dataschijfjes, alsmede een bandopname van TROS-actua d.d. 02-11-1982., 1216
        - Juridische procedures., 1976-1988; 579
          Openbaarheid beperkt tot 1 januari 2038
        - Superaftrek., 1977-1979; 580
          Openbaarheid beperkt tot 1 januari 2029
        - Koopovereenkomsten., 1977-1984; div. nrs
          - Map I., 585; pak
          - Map II., 608; pak
          - Map III., 583; pak
          - Map IV., 617; pak
        - Brochures over Wheat Lands en The Big Horn Land and Cattle., 1978; 582
        - Jaarverslag over 1978 - 1979 van de Stichting Wynnewood Village Fonds., 584
        - Reisverslag van de inspecteur mr. B.D. Teunissen van het Ministerie van Financiën ten behoeve van het onderzoek in de Verenigde Staten van Amerika., 1979; 630
        - Bond van belastingbetalers., 1981; 616
      - Fondsen, 2
        - Antelope Valley, Californië., div. nrs
          - Opgaven van gegevens als gevraagd in de aanschrijving I.B. '65-688. 1978-1979, 731-737; Niet nader onder te verdelen
            - 1978, 731; pak
            - 1978, 732; pak
            - 1979, 735; pak
            - 1979, 736; pak
            - 1979, 737; pak
        - Battle Creek Ranches, Californië., 923
          - Opgaven van gegevens als gevraagd in de aanschrijving I.B. '65-688, 1978-1982, 923; pak
            Openbaarheid beperkt tot 1 januari 2032
        - Florida Peach Corporation of America, Florida., 734
          - Informatie en toelichting, 1978, 734; pak
        - Kens Plaza, Tennessee., 773
          - Opgaven van gegevens als gevraagd in de aanschrijving I.B. '65-688, 1979, 773; pak
        - Lancaster Industrial Fonds, Californië., 926
          - Opgaven van gegevens als gevraagd in de aanschrijving I.B. '65-688, 1978-1981, 926; pak
            Openbaarheid beperkt tot 1 januari 2031
        - Mayflower Mountain, Salt Lake City (Utah)., 1979-1983; div. nrs
          - Gegevens over de participaties, 1983, 711; pak
          - Opgaven van gegevens als gevraagd in de aanschrijving I.B. '65-688. 1979-1982, 593-596
            - 1979, 593
            - 1980, 595
              Openbaarheid beperkt tot 1 januari 2030
            - 1981, 596; pak
            - 1982, 594
        - Mayflower Recreational, Salt Lake City (Utah)., div. nrs
          - Opgaven van gegevens als gevraagd in de aanschrijving I.B. '65-688. 1978-1981, 767-771
            - 1978, 767; pak
              Openbaarheid beperkt tot 1 januari 2028
            - 1979, 771; pak
            - 1980-1981, 768
        - New York Philipstown Fonds, New York., 1978-1988; div. nrs
          - Afdoening van de bezwaarschriften, 1984, 776; pak
          - Fiscaal en juridisch onderzoek. 1980-1988, 599, 600
            - Akte van aankoop en aanbetalingen., 600; pak
            - Interviews., 599
          - Informatie en toelichting. 1981-1984, 566, 567
            - Map I., 566
            - Map II., 567
          - Opgaven van gegevens als gevraagd in de aanschrijving I.B. '65-688. 1978-1981, div. nrs
            - 1978, 597; pak
            - 1979, 570; pak
            - 1980, 571; pak
            - 1981, 569
        - Piazza Shopping Center, Texas., 1979-1981; 606, 924
          - Informatie en contractvoorbeeld, 1979, 606
          - Opgaven van gegevens als gevraagd in de aanschrijving I.B. '65-688, 1979-1981, 924
        - Plaza Fonds (3), Texas., div. nrs
          - Opgaven van gegevens als gevraagd in de aanschrijving I.B. '65-688. 1979-1981, 920-921
            - 1979, 920; pak
            - 1980-1981, 921
        - Stewart Lakewood Fonds (Dempster Plaza Fonds), Atlanta (Georgia)., div. nrs
          - Opgaven van gegevens als gevraagd in de aanschrijving I.B. '65-688. 1978-1981, 759-760
            - 1978-1979, 759; pak
            - 1980-1981, 760; pak
        - Texas Milkfarm Fonds, Texas., div. nrs
          - Opgaven van gegevens als gevraagd in de aanschrijving I.B. '65-688. 1978-1981, 763-764
            - 1978-1979, 763
            - 1980-1981, 764; pak
        - Transol Vastgoed Amerika, Oklahoma., div. nrs
          - Opgaven van gegevens als gevraagd in de aanschrijving I.B. '65-688. 1978-1981, 747-751
            - 1978, 749; pak
            - 1978, 751
            - 1979, 748; pak
            - 1979, 750
            - 1980-1981, 747
        - West Park Plaza Fonds, Illinois., 770
          - Opgaven van gegevens als gevraagd in de aanschrijving I.B. '65-688, 1979-1980, 770
        - Wheatland, Utah., 1977-1981; div. nrs
          - Fiscaal en juridisch onderzoek, 1977-1978, 636; pak
          - Lancaster Industrial. 1977-1981, 633-634
            - Map I., 633; pak
            - Map II., 634; pak
          - Opgaven van gegevens als gevraagd in de aanschrijving I.B. '65-688. 1978-1981, div. nrs
            - 1978, 738; pak
            - 1979, 752; pak
            - 1980-1981, 577; pak
        - Wynnewood Village Fonds, Dallas (Texas)., div. nrs
          - Opgaven van gegevens als gevraagd in de aanschrijving I.B. '65-688. 1978-1981, 740-745
            - 1978, 745
            - 1979, 740; pak
            - 1979, 742; pak
            - 1980, 741; pak
            - 1980, 743
            - 1981, 744
      - Beleid en administratie, 3
        - Tweede-Kamer der Staten-Generaal., 1977-1985; 574, 581
          - Beantwoorden van de vragen, 1977, 581
          - Commissie voor de Verzoekschriften, 1985, 574
            Openbaarheid beperkt tot 1 januari 2035
        - Algemeen voorbeelden (case studies) van de opgaven van gegevens als gevraagd in de aanschrijving I.B. '65-688., 1978-1983; div. nrs
          - Map I., 587
            Openbaarheid beperkt tot 1 januari 2033
          - Map II., 710; pak
          - Map III., 729; pak
        - Behandeling van ingediende bezwaarschriften., 1981; div. nrs
          - Map I., 562; pak
          - Map II., 563; pak
          - Map III., 712; pak
          - Map IV., 714; pak
          - Map V., 715; pak
          - Map VI., 716; pak
          - Map VII., 717; pak
          - Map VIII., 718; pak
          - Map IX., 719; pak
          - Map X., 720; pak
          - Map XI., 721; pak
        - Richtlijnen en bepalingen ten behoeve van de directeuren en inspecteurs der Rijksbelastingen., 1982-1990; div. nrs
          - Verslag van bijeenkomsten en informatie uitwisseling tussen de inspecteurs, 1982-1990, 613
            Openbaarheid beperkt tot 1 januari 2040
          - Richtige heffing met betrekking tot een investering in Amerikaans onroerend goed, 1983, 590
          - Aanschrijving van 19 december 1977, nr. 277-21336, 1985, 589
        - Afdoening van de bezwaarschriften., 1983-1985; 727-728
          - 1983, 727; pak
          - 1985, 728; pak
        - Afhandeling van de aangiftes., 1990-1991; 614, 643
          - 1990, 614
          - 1991, 643
            Openbaarheid beperkt tot 1 januari 2041
      - Juridische procedures, 4
        - Interviews ten behoeve van het gerechtelijk onderzoek in de Verenigde Staten van Amerika., 1977-1983; 620; pak
        - Interviews ten behoeve van het gerechtelijk onderzoek in Nederland., 1977-1983; 611; pak
        - Verslag van het onderzoek in Nederland., 1979-1981; 615; pak
        - Verslag van het onderzoek in de Verenigde Staten van Amerika., 1979-1985; div. nrs
          - Map I., 619; pak
          - Map II., 629; pak
          - Map III., 697; pak
        - Uitspraken., 1985-1987; div. nrs
          - Gerechtshof te Amsterdam, 1985, 618; pak
          - Gerechtshof te Leeuwarden, 1987, 610; pak
          - Hoge Raad der Nederlanden, 1987, 635; pak
      - Archiefbescheiden van adjunct-inspecteurs, 5
        De verzamelde documenten van dit gedeelte van het archief, gelet op de manier waarop ze verzameld en gedocumenteerd zijn, is zowel structureel als chronologisch niet onder te verdelen. Het aangeven van de correcte dateringen is onmogelijk mede door de aangetroffen retroacta. Ontsluiting voor dit onderdeel is gebaseerd om zo veel mogelijk "Recall" te creëren en zodoende minder weergave van precisie.
        - Algemene gegevens over de Fondsen., 1967-1991; div. nrs
          - Map I., 652
          - Map II., 677; pak
          - Map III., 698; pak
          - Map IV., 647; pak
          - Map V., 703; pak
          - Map VI., 704; pak
          - Map VII., 665; pak
          - Map VIII., 645; pak
          - Map IX., 724; pak
          - Map X., 725; pak
          - Map XI., 775; pak
        - Antwoorden op de vragen van de Tweede-Kamerleden., 1977-1981; div. nrs
          - Map I., 688; pak
          - Map II., 689; pak
          - Map III., 723; pak
        - Juridische documenten; uitspraken en correspondenties., 1977-1985; div. nrs
          - Map I., 657; pak
          - Map II., 661; pak
          - Map III., 655; pak
          - Map IV., 653
          - Map V., 676
          - Map VI., 678; pak
          - Map VII., 680; pak
          - Map VIII., 679; pak
          - Map IX., 663; pak
          - Map X., 664; pak
          - Map XI., 644; pak
          - Map XII., 755; pak
          - Map XIII., 756; pak
          - Map XIV., 779; pak
          - Map XV., 778; pak
        - Cassatieprocedure bij de Hoge Raad der Nederlanden., 1977-1989; div. nrs
          - Map I., 707; pak
            Openbaarheid beperkt tot 1 januari 2039
          - Map II., 708; pak
          - Map III., 682
        - Onderzoeksrapporten, verricht in Nederland en de Verenigde Staten van Amerika., 1978-1979; div. nrs
          - Map I., 654; pak
          - Map II., 681; pak
          - Map III., 699
          - Map IV., 669; pak
          - Map V., 670; pak
          - Map VI., 777
        - Fondsen., 1978-1982; div. nrs
          - Antelope Valley., 684; pak
          - Battle Creek., 690; pak
          - Battle Creek., 691; pak
          - Battle Creek., 696; pak
            Dit dossier bevat een rapport met foto's
          - Dempster Plaza., 702
          - Kens Plaza., 695; pak
          - Mayflower., 674; pak
          - Meyers Warehouse., 672; pak
          - Meyers Warehouse., 673
          - Phoenix Properties., 705; pak
          - Phoenix Properties., 706; pak
          - Piazza Shopping Center., 694; pak
          - Piazza Shopping Center., 649; pak
          - Rio Grande Ranches., 650; pak
          - Texas Milkfarm., 701
          - Texas Terrell., 693; pak
          - Texas Terrell., 686; pak
          - Texas Terrell., 685; pak
          - The King Dixie Plaza., 687
          - West Park Plaza., 700
          - West Park Plaza., 648
          - Wynnewood Village., 683; pak
        - Dienstreis van A.G.M. Ottenheym naar de Verenigde Staten van Amerika., 1979-1980; div. nrs
          - Chronologisch verslag., 692; pak
          - Reisdeclaraties., 660
          - Reisverslag., 774
  - Het opstellen van periodieke verslagen over ontwikkelingen op het beleidsterrein van de heffing en invordering van belastingen. 1945-, 204
    - Jaarverslagen van de Directie Directe Belastingen over 1987 en 1988., 1988-1989; 1412; -
- Invoerrechten en accijnzen 1940 - 1962 1945-1962, 037
  - Het voorbereiden, wijzigen, vaststellen en intrekken van voorschriften, richtlijnen, instructies, aanschrijvingen, overeenkomsten, maatregelen, circulaires, boekwerken, leidraden, etc. betreffende het te volgen beleid inzake de invoerrechten en accijnzen. 1945-1962, 2
    Datum: 02-02-2001
    - Heffing en invordering van rijksbelastingen van personen die niet hier te lande wonen of wellicht het land metterwoon zullen verlaten, ---
- Heffing van Rijksbelastingen 1945-2001, 065
  - Het opstellen van nota's, verrichten van studies in verband met het formuleren van het algemene beleid met betrekking tot het heffen van belastingen van Rijkswege. 1945-, 3
    Grondslag: Grondwet, art. 104 vanaf wijziging 1983/1987, art. 188 vanaf 1972, art. 181 vanaf 1948, art. 175 vanaf 1938.
    Datum: 29-08-2001
    - Beperking overneming premie Algemene Ouderdomswet en Algemene Weduwen- en Wezenwet voor Overheidspersoneel., 1969-1970; 917; 1.848.43
  - De ontvangst van (tussentijdse) rapporten en adviezen van ingestelde (interdepartementale) commissies en werkgroepen. 1945-, 8
    - Inventarisatie in de belastingdienst van belastingbesparende rechtshandelingen en constructies, gehouden in de periode van 1 april tot 1 augustus 1979., 1980; 1410; -
    - Internationaal ontgaan van vennootschapsbelasting in het bijzonder door middel van basisvennootschappen in takshavens., 1983; 1411; -
  - Het in Belastingdienstverband op landelijk niveau in verschillende overlegvormen maken van afspraken, evalueren en instrueren met betrekking tot het te voeren beleid met betrekking tot de uitvoering van de belastingwetten en het functioneren van de Belastingdienst. 1945-, 905
    - Vergaderstukken van vergaderingen met de invorderingsinspecteurs van de regionale directies., 1977-1979; 623-624
      - 1977-1978, 623; 1.713.029; pak
      - 1979, 624; 1.713.029
  - Het, voor bepaalde gevallen of groepen van gevallen, tegemoetkomen aan onbillijkheden van overwegende aard welke zich bij de toepassing van dit besluit voordoen. 1945-1964, 194
    Grondslag: Besluit op de inkomstenbelasting 1941, art. 59.1.4e en 59.2.
    - Afwikkeling van het geschil tussen de Nederlandse Staat en de Koppers Trust inzake de overgang als vijandelijk vermogen van de tot het vermogen aan de trust behorende aandelen in de Nederlandse Beleggingsmaatschappij Belso, gevestigd te Amsterdam., 1960-1962; 1094; 1.714.521
      Openbaarheid beperkt tot 1 januari 2037
    - Vergoedingen voor in de jaren 1943 - 1944 afgestane diamanten., 1963-1964; 1093; 1.714.521
      Deze stukken zijn voor blijvende bewaring aangewezen op grond van artikel 5e van het Archiefbesluit.
  - Het afwijzen of toewijzen van verzoeken, onder het stellen van voorwaarden, inzake het als niet als gestaakt bedrijf beschouwen ingeval een niet in de vorm van een NV en vanaf 1971 een NV/BV met beperkte aansprakelijkheid gedreven onderneming wordt omgezet in een wel in zodanige vorm gedreven onderneming mits de oprichters in het aandelenkapitaal geheel/nagenoeg in dezelfde verhouding gerechtigd zijn, in verband met het bepalen van de winst ter heffing en invordering van de inkomstenbelasting en de vennootschapsbelasting en (vanaf 1990) het vaststellen van de investeringsaftrek (geruisloze overgang). 1965-, 240
    Grondslag: Wet op de inkomstenbelasting 1964, art. 18.1.